【裁判字號】    98,台抗,503
【裁判日期】    980709
【裁判案由】    聲請假處分
【裁判全文】
最高法院民事裁定              九十八年度台抗字第五○三號
再 抗告 人  甲○○（律師）
上列再抗告人因與華南商業銀行股份有限公司間聲請假處分事件
，對於中華民國九十八年三月三十一日台灣高等法院裁定（九十
八年度抗更(一)字第八號），提起再抗告，本院裁定如下：
    主  文
再抗告駁回。
再抗告訴訟費用由再抗告人負擔。
    理  由
本件相對人華南商業銀行股份有限公司向台灣台北地方法院（下
稱台北地院）聲請對再抗告人所有坐落台北市○○區○○段一小
段第六一三、六一四、六一六、六一八、六二○地號土地應有部
分各一萬分之一○五，及其上建號第一三九四號門牌號碼台北市
○○路○段七五巷七號八樓之三房屋所有權全部為假處分，經台
北地院酌定擔保金新台幣（下同）二千萬元予以准許，再抗告人
不服，對之提起抗告，原法院以: 債權人就金錢請求以外之請求
，因請求標的之現狀變更，有日後不能強制執行之虞，欲保全強
制執行者，得聲請假處分，民事訴訟法第五百三十二條定有明文
。而假處分係保全強制執行方法之一種，原為在本案請求尚未經
判決確定以前，預防將來債權人勝訴後，因請求標的之現狀變更
，有日後不能強制執行或甚難執行之虞者而設，至債權人聲請假
處分所主張之權利，債務人對之有所爭執者，應於現在或將來有
訴訟繫屬時，請求法院為本案之判決，以資解決，尚非假處分程
序所能審究。相對人就其主張假處分之原因事實，業據提出授信
契約書、授信動撥申請書兼借款憑證、土地及建物登記謄本等件
為證，可認就聲請假處分之請求及原因已有相當之釋明，且相對
人陳明願供擔保以代釋明之不足，台北法院審酌一切情狀，定擔
保金二千萬元後准其聲請，於法並無不合。次查信託法第十二條
第一項本文規定，對信託財產不得強制執行，乃係因信託財產存
有信託利益而獨立存在，故原則上任何人不得對之強制執行，以
確保信託本旨之實現；但信託倘係以詐害債權人為目的，即與信
託本旨不符，應無上開禁止強制執行規定之適用，俾利債權人行
使撤銷權以保障其債權。又債權人於保全程序中所主張權利，以
金錢請求以外之請求，因請求標的之現狀變更，有日後不能強制
執行之虞即足當之。相對人主張其債務人何登陸將系爭不動產信
託登記予再抗告人之行為，侵害其債權，其擬依信託法第六條第
一項規定，訴請撤銷何登陸與再抗告人間之信託行為，則其以再
抗告人為債務人聲請本件假處分，自無不合。爰以裁定駁回再抗
告人之抗告，經核於法並無違背。再抗告意旨，指摘原裁定違背
法令，聲明廢棄，非有理由。
據上論結，本件再抗告為無理由。依民事訴訟法第四百九十五條
之一第二項、第四百八十一條、第四百四十九條第一項、第九十
五條、第七十八條，裁定如主文。
中    華    民    國  九十八  年    七    月    九    日
                      最高法院民事第六庭
                          審判長法官  劉  福  來
                                法官  陳  國  禎
                                法官  陳  重  瑜
                                法官  簡  清  忠
                                法官  陳  碧  玉
      本件正本證明與原本無異
                                      書  記  官
中    華    民    國  九十八  年    七    月  二十一  日
                                                      Ｅ


司法院資訊處製作；財團法人民間司法改革基金會備份。
